臺灣高等法院交通事件裁定　　　　　　100年度交抗字第205號
抗　告　人
即受處分人　劉百寧
上列抗告人因違反道路交通管理處罰條例案件，不服臺灣桃園地
方法院，中華民國100 年1 月12日所為裁定（原審案號：99年度
交聲字第1832號），提起抗告，本院裁定如下：
    主  文
抗告駁回。
    理  由
一、按汽車駕駛人停車時，在設有禁止停車標誌、標線之處所停
    車，處600 元以上1,200 元以下罰鍰，道路交通管理處罰條
    例第56條第1 項第4 款定有明文。
二、原裁定意旨略以：
  (一)異議人所有車牌號碼6056-DZ 號自用一般小客車，於民國98
    年3月29日下午3時53分許，違規停放在桃園市○○路158 號
    前設有禁止停車標誌處所之事實，為異議人所不爭，並有交
    通部公路總局新竹區監理所桃園監理站99年12月28日竹監桃
    字第09 90041299號函附桃警局交字第DB0000000號舉發通知
    單、現場照片2 張及車輛保管登記簿影本附卷足憑，是異議
    人所有之上開車輛有上揭所述之違規，洵堪認定。
  (二)異議人雖辯稱本件違規當時，車牌號碼6056－DZ號自用小客
    車並非由其停放云云。惟按逕行舉發，應記明車輛牌照號碼
    、車型等可資辨明之資料以汽車所有人為被通知人製單舉發
    ；本條例之處罰，受舉發違反道路交通管理事件之受處罰人
    ，認為受舉發之違規行為應歸責他人者，應於舉發違反道路
    交通管理事件通知單應到案日期前，檢附相關證據及應歸責
    人相關證明文件，向處罰機關告知應歸責人，處罰機關應即
    另行通知應歸責人到案依法處理。逾期未依規定辦理者，仍
    依本條例各該違反條款規定處罰，道路交通管理處罰條例第
    7 條之2 第4 項、第85條復有明文。準此，於逕行舉發之情
    形，而無法當場確認駕駛人之人別，則員警於記下違規車輛
    之車牌號碼後，依法以該車所有人為對象開立舉發通知單，
    於法並無違誤，且除非車主於收受舉發通知單後，在所載應
    到案日期前向原處分機關舉證證明另有應歸責之駕駛人，否
    則受處分人即為車輛之所有人。經查：車牌號碼6065-DZ 號
    自用小客車之駕駛人確有上開違規，已據認定如上，而異議
    人自向原處分機關陳述意見時起，至聲明異議時止，均未表
    示其所有上開車輛曾有遺失之情，衡諸常情，該車輛由異議
    人之親友停放而違規，亦非毫無可能，且本件異議人僅表示
    違規車輛非其所停放，並未依上開規定於舉發通知單所載應
    到案日期前，檢附相關證據及應歸責人相關證明文件，向處
    罰機關告知應歸責人，本件依法即應自為受處分人無誤。從
    而，原處分機關之裁處尚無違誤，本件異議為無理由，應予
    駁回等語。
三、抗告意旨略以：抗告人已於本件應到案日期前提出申訴，惟
    監理站沒有回覆即逕以逾越應到案日期之規定裁罰伊1200元
    ，顯有不當之處，故請法院撤銷原裁定及處分，改依未逾應
    到案日期之罰鍰額度600元裁罰云云，乃依法提起抗告。
四、茲查：
  (一)本件受處分人即抗告人劉百寧所有車牌號碼 6056-DZ號自用
    一般小客車，於98年3月29日下午3時53分許，違規停放於桃
    園市○○路158 號前設有禁止停車標誌處所之事實，為抗告
    人所不爭執，並有交通部公路總局新竹區監理所桃園監理站
    99年12月28日竹監桃字第0990041299號函附桃警局交字第DB
    0000000 號舉發通知單、違規採證照片3 張及車輛保管登記
    簿影本等存卷可稽，事證至為明確。
  (二)汽車駕駛人之違規行為，當場不能或不宜攔截製單舉發者，
    得逕行舉發，應記明車輛牌照號碼、車型等可資辨明之資料
    ，以汽車所有人為被通知人製單舉發；又道路交通管理處罰
    條例之處罰，受舉發違反道路交通管理事件之受處罰人，認
    為受舉發之違規行為應歸責他人者，應於舉發違反道路交通
    管理事件通知單應到案日期前，檢附相關證據及應歸責人相
    關證明文件，向處罰機關告知應歸責人，處罰機關應即另行
    通知應歸責人到案依法處理，逾期未依規定辦理者，仍依本
    條例各該違反條款規定處罰，道路交通管理處罰條例第7 條
    之2 第4 項、第85條第1 項等分別定有明文。準此，抗告人
    倘認本件受舉發之違規行為係由他人所為，應歸責於他人，
    則必須於通知單所載應到案日期前，檢附相關證據及應歸責
    人相關證明文件，向處罰機關告知應歸責人。本件車牌號碼
    6056-DZ 號自用一般小客車之所有人劉百寧雖於原舉發通知
    單應到案日期前之98年4 月15日提出申訴書於原處分機關，
    然僅泛稱於前揭遭舉發違規停車之時，該車並非由其停放，
    而請求原處分機關撤銷該違規處分云云。非唯未指明應歸責
    人究係何人，亦未檢附相關證據及應歸責人相關證明文件以
    供調查，顯未遵循上開規定向處罰機關告知有其他應歸責之
    人甚明。又抗告人以自己之名義提出前揭申訴書後，原處分
    機關交通部公路總局新竹區監理所桃園監理站業以98年5 月
    11日竹監桃字第0983120629號函函覆抗告人本件舉發尚無違
    誤，並說明抗告人應於98年6 月1 日前到案接受裁罰或逕繳
    納罰鍰900 元結案，以免逾期加重處分等情，是抗告意旨所
    述原處分機關未予回覆其申訴即予裁罰云云，亦與卷證資料
    ，顯然齟齬，委無可採。總括上論，原處分機關以該車所有
    人為受處分人，並逾越應到案期限60日以上，而予科處罰鍰
    1,200 元，於法並無不合。原審法院因認抗告人違規事證明
    確，維持原處分機關之裁罰，已詳敘其依憑之證據及認定之
    理由，經核無悖於經驗及論理法則，洵無違誤。抗告人無視
    相關規定及原審翔實之說明，猶徒憑己意，指摘原裁定不當
    ，提起抗告，難認有據，應予駁回。
據上論結，應依道路交通案件處理辦法第25條，刑事訴訟法第41
2 條，裁定如主文。
中    華    民    國   100    年    2     月    25    日
                  刑事第十二庭審判長法  官   蔡永昌
                                    法  官   王美玲
                                    法  官   蔡新毅
以上正本證明與原本無異。
不得再抗告。
                                    書記官   賴立旻
中    華    民    國   100    年    3     月    2     日